【裁判字號】    98,易,1264
【裁判日期】    981224
【裁判案由】    竊盜
【裁判全文】
臺灣彰化地方法院刑事判決              98年度易字第1264號
公  訴  人  臺灣彰化地方法院檢察署檢察官
被      告  乙○○
                    現於臺灣彰化看守所羈押中
上列被告因竊盜案件，經檢察官提起公訴（98年度偵字第9231號
），本院依簡式審判程序判決如下：
    主  文
乙○○犯攜帶兇器竊盜罪，累犯，處有期徒刑柒月。扣案之尖頭
起子壹支、十字起子壹支、鉗子貳支，均沒收之。
    犯罪事實及理由
壹、程序事項：
    本件經被告於準備程序期日為有罪之陳述，經受命法官告知
    簡式審判程序之旨，並聽取當事人之意見後，本院認無不得
    或不宜改依簡式審判程序進行之處，爰依刑事訴訟法第273
    條之1 第1 項，裁定由受命法官獨任進行簡式審判程序，則
    依據刑事訴訟法第273 條之2 、同法第159 條第2 項之規定
    ，不適用傳聞法則有關限制證據能力之相關規定；並得依同
    法第310 條之2 之準用同法第454 條之規定製作略式判決書
    ，依法僅需記載犯罪事實、證據名稱及應適用之法條，並得
    以簡略方式為之，合先敘明。
貳、實體事項：
一、構成犯罪事實：
    乙○○前於民國96年間因竊盜、加重竊盜、空氣污染防制罪
    等案件，經本院以96年度易字第1927號各判處有期徒刑5 月
    、5 月（2 罪）、4 月，應執行有期徒刑1 年6 月，上訴後
    ，經臺灣高等法院臺中分院以97年度上易字第580 號判決駁
    回其上訴而確定，97年4 月8 日入監，98年6 月19日縮刑期
    滿甫執行完畢。猶不知悔改，復基於為自己不法所有之意圖
    ，於98年10月20日下午4 時許，攜帶質地堅硬，利刃尖銳，
    客觀上足對人之生命、身體、安全構成威脅，具有危險性之
    尖頭起子1 支、十字起子1 支及鉗子2 支等物，直接進入甲
    ○位於彰化縣埔鹽鄉○○村○○路○段7 號住處內（侵入住
    宅部分未據告訴），竊取置於上址大廳內之銅製蠟燭臺2 對
    、酒杯3 個及香爐1 個（市價均不詳）等物。得手後，乙○
    ○欲將上開物品拿至廢棄物回收場變賣而為警於現場查獲，
    並扣得乙○○所有之尖頭起子1 支、十字起子1 支、鉗子2
    支等物，及甲○所有之銅製蠟燭臺2 對、酒杯3 個及香爐1
    個（業經甲○領回）等物，始悉上情。
二、認定犯罪事實所憑之證據名稱：
  (一)告訴人甲○於警詢時之指述。
  (二)查獲之現場照片5 張。
  (三)贓物認領保管單。
  (四)扣案之尖頭起子1支、十字起子1支、鉗子2 支等物。
  (五)被告乙○○於警詢、偵查及本院準備程序時之自白。
三、論罪科刑之理由：
  (一)按刑法第321 條第1 項第3 款之攜帶兇器竊盜罪，係以行為
    人攜帶兇器竊盜為其加重條件，此所謂兇器，其種類並無限
    制，凡客觀上足對人之生命、身體、安全構成威脅，具有危
    險性之兇器均屬之，且祇須行竊時攜帶此種具有危險性之兇
    器為已足，並不以攜帶之初有行兇之意圖為必要（最高法院
    79 年 臺上字第5253號判例參照）。查被告乙○○持供行竊
    之尖頭起子1 支、十字起子1 支、鉗子2 支，均為金屬製品
    ，質地堅硬，利刃尖銳，如用以攻擊人體，均顯具殺傷力而
    足以造成嚴重之危害，在客觀上對人之生命、身體具有危險
    性，自應屬兇器。核被告乙○○所為，係犯刑法第321 條第
    1 項第3 款之攜帶兇器竊盜罪。
  (二)查被告前於96年間因竊盜、加重竊盜、空氣污染防制罪等案
    件，經本院以96年度易字第1927號各判處有期徒刑5 月、5
    月（2 罪）、4 月，應執行有期徒刑1 年6 月，上訴後，經
    臺灣高等法院臺中分院以97年度上易字第580 號判決駁回其
    上訴而確定，97年4 月8 日入監，98年6 月19日縮刑期滿甫
    執行完畢，有臺灣高等法院被告前案紀錄表1 件在卷可參，
    其於5 年內故意再犯本件有期徒刑以上之罪，為累犯，應依
    刑法第47條第1 項之規定，加重其刑。
  (三)爰審酌被告為國小畢業，智識程度不高，原從事粗工，僅因
    工作未領取工錢，為換取便當食用方竊取他人物品，其犯罪
    動機、目的、手段，對被害人所造成之損害、被害人於警詢
    時表示東西取回就好不用請求賠償、所竊得之物業經被害人
    領回，有贓物認領保管單1 紙在卷足參，暨被告於犯罪後已
    知悔悟並坦承犯行等一切情狀，量處如主文所示之刑，以資
    儆懲。
  (四)關於扣案之尖頭起子1 支、十字起子1 支、鉗子2 支，為被
    告乙○○所有，且係被告隨身攜帶至竊盜現場之物，業經其
    供明在卷，爰依刑法第38條第1 項第2 款之規定併予宣告沒
    收之。
四、應適用之法條：
  (一)刑事訴訟法第273 條之1 第1 項、第299 條第1 項前段、第
    310 條之2 、第454 條。
  (二)刑法第321 條第1 項第3 款、第47條第1 項、第38條第1 項
    第2 款。
本案經檢察官葉建成到庭執行職務。
中    華    民    國    98    年    12    月    24    日
                  刑事第五庭    法  官  李淑惠
以上正本證明與原本無異。
如不服本判決應於收受判決後10日內向本院提出上訴書狀，並應
敘述具體理由。其未敘述上訴理由者，應於上訴期間屆滿後20日
內向本院補提理由書（均須按他造當事人之人數附繕本）「切勿
逕送上級法院」。
告訴人或被害人對於判決如有不服具備理由請求檢察官上訴者，
其上訴期間之計算係以檢察官收受判決正本之日期為準。
中    華    民    國    98    年    12    月    24    日
                                書記官  張清秀
附錄論罪科刑法條全文
中華民國刑法第321條（加重竊盜罪）
犯竊盜罪而有左列情形之一者，處6 月以上、5 年以下有期徒刑
：
一  於夜間侵入住宅或有人居住之建築物、船艦或隱匿其內而犯
    之者。
二  毀越門扇、牆垣或其他安全設備而犯之者。
三  攜帶兇器而犯之者。
四  結夥三人以上而犯之者。
五  乘火災、水災或其他災害之際而犯之者。
六  在車站或埠頭而犯之者。
前項之未遂犯罰之。


司法院資訊處製作；財團法人民間司法改革基金會備份。
